---
layout:     post
title:      R语言缺失值处理   
date:       2019-02-03
author:     余醉
header-img: img/post-bg-internet worm.jpg
catalog: true
tags:
    - 数据处理
    - R
---
  缺失值是数据中经常出现的问题，在调查中无回答、录入错误都会导致缺失值的发生
缺失数据会影响分析工作的进行，影响统计工作的效率，还会导致分析的偏差。所以我们要学会缺失值的处理。

## 判断缺失值

```{r}
sum(is.na(nhanes2))  #计算data中缺失值的数量

```
数据中共有27个缺失值。
```{r}
sum(complete.cases(nhanes2)) #计算data中完整样本的数量
```
数据框中共有13条完整观测值。
  
## 进一步观测

  我们知道了存在缺失数据，下面进一步对数据缺失情况进行观测。
```{r }
library(mice)
md.pattern(nhanes2)
```
  其中1表示没有缺失数据，0表示存在缺失数据。13表示有是13样本是完整的。7表示有7个样本少了hyp、bmi、chl三个变量，最后一行表示各个变量缺失的样本数合计。
## 缺失值处理
### 直接删除
  条件：1.缺失数据的比例较少
        2.缺失数据是随机出现的
  这样删除缺失数据后对分析结果影响不大。      
### 均值或中位数代替
  优点：不会减少样本信息。
  缺点：不是随机出现时会产生偏误。
### 插补法
  最简单的是从总体中随机抽取某个样本缺失样本。
```{r}
sub <- which(is.na(nhanes2[,4]==TRUE))
dataTR<-nhanes2[-sub,]
dataTE<-nhanes2[sub,]
dataTE
dataTE[,4]<-sample(dataTR[,4],length(dataTE[,4]),replace=T)
dataTE
```



You can also embed plots, for example:

```{r pressure, echo=FALSE}
plot(pressure)
```

Note that the `echo = FALSE` parameter was added to the code chunk to prevent printing of the R code that generated the plot.
